臺灣高等法院刑事裁定
111年度聲字第1670號
聲  請  人
即  被  告  陳政翔




選任辯護人  徐紹維（法扶律師）        
上列聲請人即被告因殺人未遂等案件（110年度原上訴字第87號
），聲請具保停止羈押，本院裁定如下： 
    主  文
聲請駁回。
    理  由
一、聲請意旨略以：聲請人即被告陳政翔對本案犯罪事實均已承
    認，雖被告所犯為重罪，然係自首到案，且無財力可資逃亡
    ，足認無逃亡之虞。又被告收押迄今已逾1年9月，相當於宣
    告刑期之三分之一，不可能為躲避審判、執行而逃亡，請准
    以限制住居、入出境、每3日前往所在地之派出所報到，另
    指定保證金，以代替羈押等語。
二、按被告經法官訊問後，認為犯罪嫌疑重大，所犯為死刑、無
    期徒刑或最輕本刑為五年以上有期徒刑之罪，有相當理由認
    為有逃亡、湮滅、偽造、變造證據或勾串共犯或證人之虞者
    ，非予羈押，顯難進行審判或執行，得羈押之，刑事訴訟法
    第101條第1項第3款定有明文。此所謂之羈押，乃拘禁被告
    之強制處分，其目的係在於保全證據、確保刑事訴訟程序之
    進行及刑罰權之執行。是被告經法官訊問後，究竟有無刑事
    訴訟法第101條第1項各款之情形，均屬事實問題，法院應按
    訴訟之程度、卷證資料及其他一切情事斟酌之。次按刑事訴
    訟法第101條第1項第3款規定之羈押，係因被告所犯為死刑
    、無期徒刑或最輕本刑為五年以上有期徒刑之罪者，其可預
    期判決之刑度既重，該被告為規避刑罰之執行而妨礙追訴、
    審判程序進行之可能性增加，國家刑罰權有難以實現之危險
    ，該規定旨在確保訴訟程序順利進行，使國家刑罰權得以實
    現，以維持重大之社會秩序及增進重大之公共利益，其目的
    洵屬正當。又基於憲法保障人民身體自由之意旨，被告犯重
    罪條款之罪嫌疑重大者，仍應有相當理由認為其有逃亡、湮
    滅、偽造、變造證據或勾串共犯或證人等之虞，法院斟酌命
    該被告具保、責付或限制住居等侵害較小之手段，均不足以
    確保追訴、審判或執行程序之順利進行，始符合該條款規定
    ，非予羈押，顯難進行追訴、審判或執行之要件，此際羈押
    乃為維持刑事司法權有效行使之最後必要手段，於此範圍內
    ，尚未逾越憲法第23條規定之比例原則，符合司法院釋字第
    392號、第653號、第654號解釋意旨，與憲法第8條保障人民
    身體自由及第16條保障人民訴訟權之意旨，尚無違背（釋字
    第665號解釋意旨參照）。至於被告有無繼續羈押之必要，
    則由法院以上述羈押之目的依職權為目的性之裁量為其裁量
    標準，除被告犯罪嫌疑已屬重大外，自當基於訴訟進行程度
    、犯罪性質、犯罪實際情狀及其他一切情事，審慎斟酌有無
    上開保全或預防目的，依職權妥適裁量，俾能兼顧國家刑事
    追訴、刑罰權之順暢執行及人權保障而為認定，故受羈押之
    被告除有刑事訴訟法第114條所列情形之一，經具保聲請停
    止羈押不得駁回外，如以其他原因聲請具保停止羈押，其准
    許與否，事實審法院本有自由裁量之職權（最高法院106年
    度台抗字第156號、103年度台抗字第129號裁定意旨參照）
    。
三、經查：
　㈠被告前經本院訊問後，以被告涉犯刑法第271條第2項、第1項
    之殺人未遂罪、槍砲彈藥刀械管制條例第7條第4項之非法持
    有手槍罪之犯罪嫌疑重大，除所涉為最輕本刑5年以上有期
    徒刑之重罪外，被告並經原審判處有期徒刑6年10月，有相
    當理由認為有逃亡之虞，非予羈押顯難進行審判或執行，乃
    依刑事訴訟法第101條第1項第3款規定，於民國110年7月7日
    執行羈押，並認有延長羈押之必要，先後於110年10月7日、
    110年12月7日、111年2月7日、111年4月7日延長羈押。
　㈡被告前經原審以其共同犯殺人未遂罪，判處有期徒刑6年10月
    ，並經本院於111年4月14日以110年度原上訴字第87號判決
    駁回上訴，而本案得上訴第三審，尚未確定，衡酌被告規避
    審判程序進行及刑罰執行之可能性甚高，良以刑罰常伴有逃
    亡之高度可能，係趨吉避凶、脫免刑責、不甘受罰之基本人
    性，自有相當理由足認為其有逃亡之虞。而命被告具保、限
    制住居等侵害較小之手段，均不足以確保後續審判或執行程
    序之順利進行。是被告刑事訴訟法第101條第1項第3款之羈
    押原因依然存在，為確保本案後續審理及執行順利，被告仍
    有羈押必要。
　㈢按有無羈押之必要性，得否具保、責付、限制住居而停止羈
    押，屬事實審法院得自由裁量、判斷之職權。被告確有羈押
    原因及必要，尚難以聲請意旨所主張之被告坦承犯行、自首
    到案，無資力逃亡且羈押期間已達宣告刑之三分之一等，逕
    認其無羈押原因或必要。依目前訴訟進行之程度，應認原羈
    押之原因仍存在。本院衡酌本案所涉犯行危害社會秩序之嚴
    重性、羈押對於被告人身自由之限制，及確保司法權之有效
    行使，並斟酌命被告具保、責付或限制住居等侵害較小之手
    段，均不足以確保審判或執行程序之順利進行等情，認現階
    段尚無從准予被告以具保方式替代之。此外，復查無刑事訴
    訟法第114條所定不得駁回具保聲請，或其他法定應停止羈
    押事由。
四、綜上所述，被告羈押之原因依然存在，不能因具保而使之消
    滅。是被告聲請具保停止羈押，不能准許，應予駁回。
據上論斷，依刑事訴訟法第220條，裁定如主文。  　　 
中　　華　　民　　國　　111 　年　　5 　　月　　20　　日
　　　　　　　　　刑事第八庭  審判長法　官  陳世宗
  　　　　　　　　　　　　　　　　  法　官  呂寧莉
　　　　　　　　　　　　　　　　　  法　官  林呈樵
以上正本證明與原本無異。
如不服本裁定，應於收受送達後五日內向本院提出抗告狀。
                                    書記官  謝雪紅
中　　華　　民　　國　　111 　年　　5 　　月　　20　　日